臺灣高等法院刑事判決
111年度上訴字第2340號
上  訴  人  
即  被  告  呂文渠



選任辯護人  賴宇宸律師
            陳建佑律師（解除委任）
上列上訴人因殺人未遂等案件，不服臺灣宜蘭地方法院110年度
矚訴字第4號，中華民國111年5月26日第一審判決（起訴案號：
臺灣宜蘭地方檢察署110年度偵字第5501號），提起上訴，本院
判決如下：
    主  文
上訴駁回。
    事  實
一、呂文渠於民國110年8月2日晚間11時50分，騎駛車牌號碼000
    -0000號普通重型機車行經宜蘭縣頭城鎮新興路與吉祥路交
    岔路口時，因轉彎未打方向燈之違規而遭員警蔡旻庭攔查，
    呂文渠因恐其持有並放置機車置物箱內具殺傷力可發射子彈
    之非制式手槍、子彈（所涉違反槍砲彈藥刀械管制條例部分
    ，業經原審判處罪刑確定）、第二級毒品等違禁物及施用第
    二級毒品等犯行（涉嫌違反毒品危害防制條例部分，由臺灣
    宜蘭地方檢察署另案偵查）為警查獲，遂騎車加速逃逸，蔡
    旻庭見狀後騎駛警用機車在後追躡，於同日晚間11時52分，
    在宜蘭縣頭城鎮吉祥路190號路旁攔停呂文渠。詎呂文渠基
    於殺人、對於公務員依法執行職務時施強暴之犯意，自上開
    機車前置物箱內取出前揭可發射子彈具殺傷力之非制式手槍
    ，以近距離朝依法執行交通稽查勤務之員警蔡旻庭之胸口開
    槍擊發具有殺傷力之非制式子彈1顆，子彈由蔡旻庭之左胸
    壁貫穿進入身體，以此方式對依法執行職務員警蔡旻庭施強
    暴及殺害蔡旻庭，蔡旻庭於中槍負傷後仍竭力壓制呂文渠，
    並經支援員警獲報到場協助逮捕呂文渠，當場扣得前揭非制
    式手槍1枝（含彈匣1個；槍枝管制編號：0000000000號）、
    射擊後遺留現場之彈殼1顆。蔡旻庭經送醫急救並施行手術
    取出遺留在左側腋下皮下層之彈頭1顆後，始倖免於死，惟
    仍受有左創傷性氣血胸伴有胸腔開放性傷口及創傷性皮下氣
    腫等傷害。
二、案經蔡旻庭訴由宜蘭縣政府警察局礁溪分局報告臺灣宜蘭地
    方檢察署檢察官偵查起訴。
    理  由
壹、程序部分
一、本案審理範圍：
    按上訴得對判決之一部為之，刑事訴訟法第348條第1項定有
    明文。查上訴人即被告呂文渠（下稱被告）不服原判決提起
    上訴，於刑事上訴狀並未指明上訴範圍，亦未提出上訴理由
    （附於本院卷第33至37頁），於移審本院訊問時，當庭委由
    辯護人陳述，亦僅表示就原判決判處殺人未遂部分不服及陳
    述此部分之上訴理由（見本院卷第50頁），嗣經依本院通知
    被告補正上訴理由狀，所具刑事上訴理由仍僅辯解並無殺人
    未遂犯意，未就原判決關於判處被告違反槍砲彈藥刀械管制
    條例之犯罪事實及罪刑部分聲明不服或敘明上訴理由（附於
    本院卷第133至140頁），經本院詢明釐清上訴範圍，被告於
    本院準備程序及審理期日，均明示就原判決關於違反槍砲彈
    藥刀械管制條例之犯罪事實及罪刑部分並沒有要提出上訴（
    見本院卷第188至189、227等頁）。據上，應認本案被告上
    訴範圍並不包括原判決關於被告違反槍砲彈藥刀械管制條例
    之事實認定及論罪科刑部分（即原判決犯罪事實欄一、㈠部
    分，故此部分業經原審判決確定）；又被告於本院明示就原
    判決關於認定被告妨害公務及殺人未遂部分（即原判決犯事
    實欄一、㈡部分）之犯罪事實、論罪、量刑均上訴（見本院
    卷第227頁）。從而，本案本院審理範圍，為原判決犯罪事
    實欄一、㈡部分（即殺人未遂、妨害公務）之事實認定及論
    罪、科刑。
二、證據能力部分；
㈠、本判決如下所引具傳聞性質之供述證據，經本院於準備程序
    提示並告以要旨後，當事人均同意有證據能力（見本院卷第
    189至190頁），且未於本院言詞辯論終結前就證據能力部分
    聲明異議（見本院卷第228頁），本院復查無該等證據有顯
    不可信之情狀，依刑事訴訟法第159條之5規定，應認均有證
    據能力。
㈡、被告於110年8月3日檢察官訊問、110年8月3日偵查中之原審
    羈押庭訊問、110年9月28日檢察官訊問，以及起訴後之110
    年9月30日原審訊問時所為坦承本案犯行之供述，被告辯稱
    因剛被抓到，意識不清才承認，因自己會怕，頭暈暈云云。
    然被告於本院審理時陳明於供述時並未受到檢察官或法官以
    強暴、脅迫或其他不正方式取供乙情明確（見本院卷第231
    頁），而被告所辯案發當天有吃安眠藥及安非他命，故意識
    並不清楚云云，核與客觀事證不符，並非可採（詳如後述）
    況111年9月28日之檢察官訊問及110年9月30日之原審訊問，
    距案發之日已將近2月，被告意識、精神更無可能受案發時
    服藥或施用毒品之影響。是被告此部分所辯並非可採，該等
    供述應認係出於被告自由意志作成，並具有任意性（真實性
    部分，詳如後述）。
㈢、本判決認定犯罪事實所引用之非供述證據，無證據證明係公
    務員違背法定程式取得，亦無顯不可信或不得作為證據之情
    形，依刑事訴訟法第158條之4反面解釋，應認有證據能力　
貳、實體部分
一、認定犯罪事實所憑之證據及理由：
㈠、訊據被告於110年8月3日檢察官訊問、110年8月3日偵查中之
    原審羈押庭訊問、111年9月28日檢察官訊問以及110年9月30
    日原審訊問時，均坦承前揭殺人未遂、妨害公務犯行不諱（
    見偵卷第9至10、111頁反面、聲羈卷第41頁、原審卷第48頁
    ），核與證人即告訴人蔡旻庭於偵查及原審具結證述其於事
    實欄所載時、地，因執行攔查被告之交通勤務，過程中遭被
    告持槍射擊，胸部中彈之被害經過相符（見偵卷第76頁、原
    審卷第309至313頁），復有員警蔡旻庭攔查路線圖、員警蔡
    旻庭隨身密錄器及現場監視器錄影暨擷取畫面、密錄器影片
    譯文、原審會同當事人勘驗密錄器影片之勘驗筆錄（以上附
    於警卷第45、39至44、偵卷第30至34、27至29頁、原審卷第
    307至309頁）、宜蘭縣政府警察局製作之現場勘察報告（含
    現場示意圖、現場照片，附於偵卷第55至73頁）、國立陽明
    交通大學附設醫院診斷證明書、國立陽明交通大學附設醫院
    110年9月16日函附病患蔡旻庭之急診、護理紀錄、門診及出
    院病歷摘要、告訴人胸部遭槍擊照片、手術後取出之彈頭照
    片（以上附於警卷第22、42、23頁、偵卷第85至103頁）、
    搜索扣押筆錄、扣押物品目錄表暨扣押槍枝、子彈、毒品、
    彈殼照片（附於警卷第10至16、23之1、25至38等頁）等件
    ，及扣案之槍枝1把（含彈匣1個；槍枝管制編號：00000000
    00號）、子彈10顆（已因鑑定而擊發）、擊發後留存員警蔡
    旻庭體內並經手術取出之彈頭1顆、現場地上遺留彈殼1個可
    佐，又前開扣案槍枝經送鑑定，結果略以：送鑑手槍1枝（
    槍枝管制編號：0000000000號），認係非制式手槍，由仿手
    槍外型製造之槍枝，組裝已貫通之金屬槍管而成，擊發功能
    正常，可供擊發適用子彈使用，認具殺傷力，亦有內政部警
    政署刑事警察局110年9月10日刑鑑字第1100088038號鑑定書
    在卷可稽（附於偵卷第81至82頁）。據上，足認被告前開坦
    承犯行之供述，核與事實相符，可以採信。
㈡、被告於起訴後雖坦承於告訴人對其攔停過程中，其有自所騎
    駛之機車前置物箱取出前開扣案槍枝，該槍枝當場有擊發子
    彈1發，並擊中告訴人胸部之事實（此部分之供述核與上前
    述事證相符，仍屬可信），然自原審準備程序起，被告即就
    故意開槍射擊告訴人部分翻異前供，矢口否認有何殺人未遂
    之犯行，於原審辯稱：伊沒有殺人之犯意，伊當時被告訴人
    盤查，擔心自己持有槍枝、毒品犯行遭查獲，本來是要瞄準
    手臂示警，但是告訴人出手來抓伊，一時緊張才拉滑套並誤
    觸扳機，導致告訴人中彈，當天伊有吃安眠藥及安非他命，
    意識並不清楚云云；於本院審理時辯稱：伊並沒有朝告訴人
    胸部開槍，只是要恐嚇告訴人，是告訴人要搶槍，然後槍枝
    就擊發，是不是伊開槍，伊並不清楚，伊是一時緊張，有拉
    扯、觸碰到，伊承認有傷害到告訴人，但不是故意的云云；
    辯護人則為被告辯護稱：被告與告訴人間並無深仇大恨，係
    偶遇告訴人，為逃避盤查臨檢，才於脫逃現場不慎引發槍枝
    事件，被告於極短暫之1、2秒內，根本無暇瞄準告訴人重要
    部位，且由告訴人遭槍擊後尚有餘力制伏被告，並將槍枝拍
    打掉落等情狀，足認被告並無殺人犯意，被告所犯應係過失
    傷害罪或重傷未遂罪等語。　
㈢、按刑法上殺人未遂、重傷未遂、傷害罪之區別，端在行為人
    犯罪之故意為如何，即行為人於下手加害時，究係出於使人
    死亡、重傷或傷害之明知或預見，並有意使之發生為斷，至
    被害人受傷部位與多寡、傷勢輕重程度如何、是否為致命部
    位及行為人所用之兇器，雖可藉為認定犯意究屬如何之心證
    ，但僅足供為認定之重要參考資料，尚不能據為區別殺人未
    遂、重傷未遂與傷害之絕對、唯一之標準，猶須斟酌當時客
    觀環境、行為人下手之經過及其他具體情形加以判斷（最高
    法院77年度台上字第4246號、90年度台上字第1897號、93年
    度台上字第618號判決意旨均參照）。經查：
  ⒈原審會同當事人勘驗告訴人隨身密錄器於案發過程之錄影畫
    面，結果略以：「（畫面時間23:48:32起至23:49:12）告訴
    人騎乘警用機車行駛於道路，前方遠處之一輛機車，則為被
    告所騎乘。（畫面時間23:49:12起至23:49:22）被告所騎乘
    之機車往右邊煞停，告訴人亦減速煞停在被告旁邊，兩人有
    短暫交談。（畫面時間23:49:22起至23:50:40），被告所騎
    乘之車牌號碼000-0000號機車繼續往前行駛，告訴人在其後
    方繼續行駛。（畫面時間23:50:40起至23:51:00），被告在
    閃紅燈路口處轉彎未打方向燈，告訴人鳴按喇叭並示意被告
    靠邊停，兩人在行駛中有短暫交談。（畫面時間23:51:00起
    至23:52:24）被告開始加速行駛逃逸，告訴人在後方追趕，
    期間有短暫交談。（畫面時間23:52:24起至23:52:33）告訴
    人繼續示意被告靠邊停，被告轉頭查看後，隨後兩人煞停在
    路旁。（兩車行駛中）告訴人：旁邊停啦，是在做什麼？（
    兩車煞停後）告訴人：哈？被告：（無法聽清）喔。告訴人
    ：哈？（背景有金屬碰撞聲，隨即畫面晃動）（畫面時間23
    :52:33起至23:52:36）告訴人騎乘之警用機車呈停止狀態，
    告訴人仍坐在警用機車上，此時有一聲槍枝擊發聲響，之後
    畫面晃動，警用機車倒地。（畫面時間23:52:36起至23:52:
    46）畫面晃動，告訴人嘗試壓制被告，畫面可見被告所騎乘
    之車牌號碼000-0000號機車倒地。告訴人：衝阿小啊？衝啥
    ？被告：放開喔。告訴人：放什麼啊？被告：（無法聽清）
    喔。告訴人：你跑什麼啊？我查你證件而已，你是在跑什麼
    ？我有要給你怎麼樣嗎？被告：我身上有東西啦。告訴人：
    什麼東西？被告：就那個啊。警員蔡旻庭：好好講啊，你跑
    什麼？」等情，有原審勘驗筆錄可稽（見原審卷第307至309
    頁）。
  ⒉由上開案發過程可知，於槍枝擊發前，告訴人係騎駛機車從
    後追攔被告，過程中被告一度停車，與告訴人短暫交談後，
    旋即驅車加速逃逸，直至遭告訴人攔停為止，參以證人即告
    訴人蔡旻庭於偵查中具結證稱：一開始係在新興路與吉祥路
    口，被告騎乘機車未打方向燈，所以伊就騎警用機車去攔查
    被告，被告直接騎走，騎到吉祥路190號前被伊攔下等語（
    見偵卷第76頁），及被告辯護人陳明案發時被告係因員警盤
    查而為避免遭查獲安非他命及槍枝（見原審卷第106頁）及
    於本院具狀陳明：被告係為避免告訴人之盤查臨檢等語（見
    本院卷第144頁），佐以被告因本案遭查獲時確實持有具殺
    傷力之槍枝、子彈（詳如警卷第23-1頁照片及偵卷第79至82
    頁之內政部刑事警察局110年9月8日、110年9月10日鑑定書
    ）及大量第二級毒品甲基安非他命（合計22包，鑑定結果詳
    如偵卷第119頁之慈濟大學濫用藥物檢驗中心110年8月20日
    鑑定書），且被告遭查獲後經警所採尿液經送檢驗後呈甲基
    安非他命陽性反應（鑑定結果詳如偵卷第116頁之慈濟大學
    濫用藥物檢驗中心檢驗總表）等情，足認被告於案發時，因
    攜帶具殺傷力之槍枝及子彈、第二級毒品等違禁品且有施用
    毒品，唯恐遭警攔停盤查、臨檢，致其涉嫌犯行敗露，主觀
    上確有排除告訴人對其施以盤查臨檢之意思。
  ⒊由上開勘驗所示，被告遭告訴人攔停後不到幾秒時間，告訴
    人尚坐在警用機車上，即傳出槍響，徵諸證人即告訴人於偵
    查中結證稱：被告騎到吉祥路190號前被伊攔下，被告停下
    後就從機車前置物箱拿出手槍朝伊胸口射擊，伊被射擊後立
    即壓制被告，被告朝伊射擊時，伊有用手試著阻擋，但是被
    告拿槍到開槍只有1、2秒時間等語（見偵卷第76頁），於原
    審審理時具結證稱：伊看到時，被告已經伸手到機車前面置
    物箱，拿槍出來馬上直接拉滑套，就瞄準伊身體，朝伊胸口
    開槍，當下伊看到被告拿槍要射擊時，身體直接反應出手要
    撥被告的槍，但是同一時間被告就射擊了，撥到槍與槍擊時
    間幾乎是同時，當時伊和被告都還是坐在車上，伊與被告間
    的距離只有一隻手的距離等語（見原審卷第310至313頁），
    被告亦坦承有拉槍枝滑套（見原審卷第314頁），足認被告
    係因逃逸未果，一遭告訴人攔停，告訴人尚在機車上，被告
    即逕自從機車前置物取出槍枝，拉滑套使子彈上膛，趁告訴
    人不即防備時，近距離朝告訴人開槍射擊，至為明確。
　⒋依卷附告訴人病歷摘要所示（見偵卷第94頁），告訴人因槍
    擊受有左胸壁穿透傷（penetrating wound in left chest 
    wall ），佐以告訴人受傷照片（附於警卷第42頁），本案
    告訴人係身體正面胸口中彈，子彈進入位置距離心臟部分甚
    近，且依告訴人出院病歷摘要所載（附於警卷第96頁），中
    彈後金屬彈頭留在左側腋下皮下層（left axilla subcutan
    eous layer），經手術後取出，並有取出之彈頭照片可稽（
    附於警卷第23頁）；被告開槍時與告訴人間相距不到一隻手
    之距離，業據證人即告訴人證述如前，足認被告當時係與告
    訴人近距離面對面，且被告故意開槍擊發子彈，係直接朝向
    告訴人之身體上半部，而人之上半身為心臟、頭部等，均屬
    與生命直接相關之重要部位，佐以槍枝可於須臾間以一發子
    彈即取人性命之特性，是本案被告前揭故意射擊舉動，即有
    使告訴人中彈身亡之高度可能，甚為灼然。
　⒌又被告自承案發前其甫在海邊試槍，有開過兩次（見本院卷
    第193頁），足認被告於案發時，對於扣案槍枝確可擊發子
    彈，且槍枝內仍裝有子彈，可供隨時擊發，知之甚詳，且由
    被告試槍舉動及同時遭查扣具殺傷力之子彈數顆，亦可推認
    其持有槍枝之目的並非僅止於收藏或充作恫嚇工具而已，尚
    有於必要時擊發槍枝之意思無訛。　　
　⒍綜合上開各情，被告於案發時有排除告訴人對其施以盤查臨
    檢，以避免自己持有槍枝、子彈及大量毒品暨施用毒品之多
    項犯行遭查獲之主觀意思，且明知放置機車前置物箱內放置
    槍枝已裝填子彈且可擊發，具有殺傷力，仍於逃逸未果，一
    遭告訴人攔停後，密接且迅速從機車置物箱內取出槍枝，拉
    滑套使子彈上膛，並立即以正面近距離朝告訴人之身體上半
    身部位射擊一槍，子彈從告訴人左胸壁之接近心臟部位貫穿
    進入體內，被告開槍之舉，主觀上有致告訴人於死之殺人故
    意，至為明確，已堪認定。
  ⒎被告雖以前揭情詞辯解，否認有殺人犯意，然被告於原審辯
    稱因一時緊張才拉滑套並誤觸扳機，於本院則改稱是不是其
    開槍，其並不清楚云云，先後辯解不一，顯見有避重就輕，
    規避刑責之意圖；又如前所述，被告係於一遭告訴人攔停，
    告訴人尚坐在警用機車上，尚未下車進行盤查攔檢時，被告
    即密接取出槍枝並拉槍枝滑套使子彈上膛，足認被告取出槍
    枝當下，已有開槍擊發之意思，蓋若持槍目的僅係恫嚇員警
    ，單純亮槍即可，更無須拉滑套使子彈上膛，此部分亦經證
    人即告訴人於原審具結證稱：伊看到時，被告已經伸手到機
    車前面置物箱，拿槍出來馬上直接拉滑套，就瞄準伊身體，
    朝伊胸口開槍，當下伊看到被告拿槍要射擊時，身體直接反
    應出手要撥被告的槍，但是同一時間被告就射擊了，撥到槍
    與槍擊的時間幾乎是同時等語明確（見原審卷第310至313頁
    ），顯見被告所辯：原本是要瞄準手臂示警，一時緊張且告
    訴人出手搶槍才誤觸扳機（碰觸到）云云，係臨訟卸責之詞
    ，並非可採；再衡諸被告於案發時尚且知悉逃避告訴人之追
    攔，以免持有槍枝、子彈、毒品及施用毒品之犯行為警查獲
    ，且過程中與告訴人之對答如流而未見異常等情（見偵卷第
    27至29頁譯文），可見被告行為時其精神上及認知上並無異
    常狀況，被告辯稱當天有吃安眠藥及安非他命，意識並不清
    楚云云，核與前揭事證不符，顯屬犯後欲脫免罪責之詞，委
    無足取；至於辯護人為被告辯護稱：被告與告訴人並無深仇
    大恨，於短時間內不可能瞄準重要部位，告訴人遭槍擊後尚
    能制伏被告並將槍枝拍落，足認被告並無殺人犯意云云，顯
    係忽略被告於案發時有排除告訴人盤查臨檢，以避免犯行遭
    查獲之行兇動機，且本案係近距離開槍，無論是否瞄準，均
    有極高可能擊中人體重要部分，而本案子彈擊中告訴人左胸
    ，稍有偏移即已命中心臟，而告訴人中彈後，基於求生意志
    ，為避免被告繼續射擊，僅能奮力抵抗壓制，與被告開槍時
    有無殺人故意之認定無關，所辯諸情均無足否定被告確基於
    殺人故意而開槍行兇。
㈣、綜上，被告事後翻異前供，所辯核與事證不符，無足採信，
    應以被告於偵查中及原審一度坦承犯行之供述與事實相符，
    而屬可採。本案事證已臻明確，被告犯行堪以認定，應依法
    論科。至於被告聲請函詢國立陽明交通大學附設醫院，請該
    院說明依告訴人案發時所受傷勢，是否有生命危險，惟本案
    已有前揭事證足認被告殺人犯意，至於告訴人實際遭槍擊之
    傷勢輕重，於本案尚不足以否定前開犯意認定，自無函詢調
    查上開事項之必要，併此敘明。　　
二、論罪及刑之加重減輕
㈠、被告持槍射擊告訴人胸部，其有殺人犯意，幸未致告訴人死
    亡，業據認定如前；另案發當時告訴人正在執行交通攔檢勤
    務，被告對之施強暴行為以避免攔檢，亦據說明如前，足見
    被告行兇時亦有妨害公務之故意。核被告所為，係犯刑法第
    271條第2項、第1項之殺人未遂罪、第135條第1項之對於公
    務員依法執行職務時施強暴罪。被告以一開槍射擊行為同時
    觸犯殺人未遂、對於公務員依法執行職務時施強暴等2罪名
    ，為想像競合犯，應依刑法第55條之規定，從一重之殺人未
    遂罪處斷。
㈡、被告前因違反毒品危害防制條例等3罪，分別經臺灣宜蘭地方
    法院104年度訴字第274號判決判處有期徒刑8月、臺灣臺北
    地方法院104年度訴字第378號判決有期徒刑6月、8月確定，
    經臺灣宜蘭地方法院105年度聲字第80號裁定應執行有期徒
    刑1年5月確定，於106年2月17日縮刑期滿執行完畢；又因犯
    公共危險罪，經臺灣宜蘭地方法院106年度交簡字第1336號
    判決判處有期徒刑3月確定，於107年3月25日縮刑期滿執行
    完畢（以上均構成累犯）；被告嗣又違反毒品危害防制條例
    之施用毒品2罪，經臺灣宜蘭地方法院107年度訴字第233號
    判處有期徒刑9月、5月確定，並經同院107年度聲字第975號
    裁定應執行有期徒刑1年確定（下稱甲案）；嗣又因違反毒
    品危害防制條例之施用毒品等2罪，經臺灣宜蘭地方法院108
    年度訴字第14號判處有期徒刑9月、9月，應執行有期徒刑1
    年確定（下稱乙案），上開甲、乙案接續執行（甲案執行期
    間自107年12月9日起至108年12月8日止，再接續執行乙案）
    ，於109年6月4日縮刑假釋出監，縮刑期滿日期為109年11月
    8日（甲案依最高法院103年度第1次刑事庭會議決議，構成
    累犯），乙案部分因被告於假釋期間再犯如原判決犯罪事實
    欄一、㈠所示之違反槍砲彈藥刀械管制條例犯行，經原審判
    決確定，有本院被告前案紀錄表在卷可參，並經本院於審理
    時提示該紀錄表予當事人及被告辯護人確認無誤（見本院卷
    第233至234頁），被告於前案有期徒刑執行完畢後5年以內
    故意再犯本案有期徒刑以上之罪，已符合刑法第47條第1項
    所定之累犯要件，檢察官起訴意旨請求本院審酌是否依累犯
    規定加重其刑。經審酌被告前案犯罪及執行情形暨本案犯罪
    情節，可徵被告前案入監執行之成效不佳，對刑罰之感受明
    顯薄弱，乃再犯法定刑更重之持槍殺人未遂罪，且行兇動機
    即包括防免案發時攜帶之大量毒品及施用毒品犯行遭執行攔
    檢員警查獲，顯見所犯本罪與前開累犯前科之施用毒品案件
    間仍有相當關聯性，犯行以員警為行兇對象，該行為具有特
    別惡性及反社會性，故除法定本刑為死刑及無期徒刑部分依
    法不得加重外，爰依刑法第47條第1項規定及司法院釋字第7
    75號解釋意旨加重其刑。
㈢、被告所犯前揭殺人未遂犯行，已著手於殺人之實行而不遂，
    為未遂犯，審酌該行為之未遂結果幸未造成告訴人重大傷害
    ，爰依刑法第25條第2項之規定，減輕其刑。　　
㈣、按行為人於行為時之精神狀態究竟如何，事實審法院非不得視個案具體情節，綜合其當時各種言行表徵，就顯然未達影響責任能力程度之精神狀態情形，逕行判斷（最高法院109年度台上字第536號號判決意旨參照）。被告雖以平日患有精神疾病，於案發時精神上處於難以控制之狀態云云為辯，惟經原審函詢國立陽明交通大學附設醫院略以：被告曾於110年7月14日至該院精神科門診就醫，當時診斷為失眠，同日開立之藥物適用於夜間服用，用以改善失眠，失眠並無影響其辨識能力等語，有該院病患就醫摘要回覆單存卷可參（附於原審卷第207頁），且依本案犯罪情節，被告於案發時之行為情狀並無異常，已如前述，又被告甫案發後之警詢及後續偵查、原審及本院審理時之供述內容尚稱條理分明，足認被告並無行為時因精神障礙或其他心智缺陷，致不能辨識其行為違法或欠缺依其辨識而行為之能力，或行為時因前述之原因，致其辨識行為違法或依其辨識而行為之能力顯著減低之情形，自無法定得為減輕量刑之情形。
㈤、前開刑之加重減輕，依法先加後減之。
三、駁回被告上訴之理由　　
㈠、原審審理後，以被告殺人未遂、對於公務員依法執行職務時
    施強暴之犯行事證明確，引用刑法第271條第2項、第1項、
    第135條第1項、第55條、第47條第1項、第25條第2項之規定
    ，審酌被告為累犯，於98年至106年間有違反毒品危害防制
    條例、公共危險等犯罪科刑前案紀錄，品行非無可議，對於
    員警依法執行交通稽查職務時施強暴並著手加以殺害之犯罪
    動機、目的及手段，造成公權力之威信產生相當減損，幸因
    告訴人奮力壓制被告而殺害告訴人不遂，惟仍致告訴人受有
    傷害之犯罪所生損害，兼衡被告家庭經濟情形為勉持之生活
    狀況，國中畢業之智識程度，暨犯後態度等一切情狀，量處
    被告有期徒刑7年。經核原判決採證、認事用法均無違誤，
    量刑尚稱妥適。　
㈡、被告上訴意旨仍執詞否認犯行，所辯並非可採，業據指駁如
    前，被告上訴核無理由，應予駁回。　　　　
據上論斷，應依刑事訴訟法第368條，判決如主文。
本案經檢察官黃明正提起公訴，檢察官陳玉萍到庭執行職務。
中　　華　　民　　國　　111 　年　　10 　　月　 31　　日
                   刑事第二十庭  審判長法　官 吳淑惠
                                      法　官  王惟琪
                                      法　官  吳祚丞
以上正本證明與原本無異。
如不服本判決，應於收受送達後20日內向本院提出上訴書狀，其
未敘述上訴之理由者並得於提起上訴後20日內向本院補提理由書
（均須按他造當事人之人數附繕本）「切勿逕送上級法院」。
                                      書記官  楊宜蒨
中　　華　　民　　國　　111 　年　　11　　月　　1 　　日

附錄本案論罪科刑法條全文
中華民國刑法第135條
對於公務員依法執行職務時，施強暴脅迫者，處3年以下有期徒
刑、拘役或30萬元以下罰金。
意圖使公務員執行一定之職務或妨害其依法執行一定之職務或使
公務員辭職，而施強暴脅迫者，亦同。
犯前二項之罪而有下列情形之一者，處6月以上5年以下有期徒刑
：
一、以駕駛動力交通工具犯之。
二、意圖供行使之用而攜帶兇器或其他危險物品犯之。
犯前三項之罪，因而致公務員於死者，處無期徒刑或7年以上有
期徒刑；致重傷者，處3年以上10年以下有期徒刑。

中華民國刑法第271條
殺人者，處死刑、無期徒刑或10年以上有期徒刑。
前項之未遂犯罰之。
預備犯第1項之罪者，處2年以下有期徒刑。